【裁判字號】    95,親,1
【裁判日期】    950516
【裁判案由】    否認婚生子女
【裁判全文】
臺灣苗栗地方法院民事判決       95年度親字第1號
原      告  甲○○
被      告  乙○○
兼      上
法定代理人  丙○○
                        號3樓.
上列當事人間否認婚生子女事件，本院於民國九十五年五月二日
言詞辯論終結，判決如下：
    主    文
確認被告乙○○非原告自被告丙○○受胎所生之子女。
訴訟費用由被告負擔。
    事    實
壹、原告方面：
一、聲明：求為判決如主文所示。
二、陳述略以：原告與被告丙○○於民國（下同）八十八年八月
    十七日結婚，因雙方年紀相差懸殊，感情不睦，於九十四年
    五月三日協議離婚，並辦理離婚登記完畢。惟原告與被告丙
    ○○於婚姻存續期間即分居兩地，有夫妻之名而無夫妻之實
    ，原告與現任丈夫即訴外人林明進認識交往，並有肌膚之親
    ，原告復於九十四年六月十四日與訴外人林明進結婚。是原
    告於九十四年十二月八日分娩產出之女嬰一名即被告乙○○
    ，雖推定為原告與被告丙○○之婚生子女，惟其並非原告自
    被告丙○○受胎所生，而係原告自訴外人林明進受胎所生。
    為此，依民法第一千零六十三條第一項、第二項規定，訴請
    判決確認被告乙○○非原告自被告丙○○受胎所生之子女等
    語。
三、證據：提出子女出生證明書、原告居留證、被告丙○○及訴
    外人林明進之戶籍謄本等件為證，並聲請為親子血緣鑑定。
貳、被告方面：承認原告之主張為真正，對於親子血緣鑑定報告
    書不爭執。
參、本院依聲請通知兩造及訴外人林明進作親子血緣鑑定。
    理    由
一、原告主張其與被告丙○○於民國（下同）八十八年八月十七
    日結婚，因雙方年紀相差懸殊，感情不睦，於九十四年五月
    三日間協議離婚，並辦理離婚登記完畢，惟原告與被告丙○
    ○於婚姻存續期間即分居兩地，有夫妻之名而無夫妻之實，
    原告與現任丈夫即訴外人林明進認識交往，並有肌膚之親，
    原告復於九十四年六月十四日與訴外人林明進結婚，是原告
    於九十四年十二月八日分娩產出之女嬰一名即被告乙○○，
    雖推定為原告與被告丙○○之婚生子女，惟其並非原告自被
    告丙○○受胎所生，而係原告自訴外人林明進受胎所生等語
    ，業據被告丙○○當庭坦承屬實，復經原告提出與所述相符
    之子女出生證明書、原告居留證、被告丙○○及訴外人林明
    進之戶籍謄本等件為證，堪予採信。又本院依聲請通知兩造
    及訴外人林明進作親子血緣鑑定，原告偕同被告乙○○及訴
    外人林明進於九十五年三月二十八日到行政院國軍退除役官
    兵輔導委員會台中榮民總醫院受檢，鑑定結果無法排除被告
    乙○○與訴外人林明進間之親子關係，即被告乙○○為原告
    與訴外人林明進所生之子女，此有該醫院函覆之血親鑑定報
    告一份附卷可佐，足以反證被告乙○○非原告自被告丙○○
    受胎所生之子女。
三、按妻之受胎，係在婚姻關係存續中者，推定其所生子女為婚
    生子女；前項推定，如夫妻之一方能證明妻非自夫受胎者，
    得提起否認之訴；但應於知悉子女出生之日起，一年內為之
    ；民法第一千零六十三條定有明文。次按稱婚生子女者，謂
    由婚姻關係受胎而生之子女；從子女出生日回溯第一百八十
    一日起至第三百零二日止，為受胎期間；民法第一千零六十
    一條、第一千零六十二條第一項亦有明白規定。查被告乙○
    ○為原告於九十四年十二月八日所生，推算其受胎期間仍屬
    於原告與被告丙○○婚姻關係存續中，揆諸前揭規定，雖推
    定為被告丙○○之婚生子女，惟原告於知悉子女出生之日起
    一年內，即於九十五年二月十六日起訴請求確認被告乙○○
    非原告自被告丙○○受胎所生，顯未逾一年之法定除斥期間
    ，復衡諸前揭說明，足以證明原告之主張為真實，為此，本
    件請求於法有據，應予准許，爰判決如主文所示。
四、結論：原告之訴為有理由，依民事訴訟法第七十八條，判決
    如主文。
中    華    民    國    95    年    5     月    16    日
                  民事庭法  官  李麗萍
正本係照原本作成
如對本判決上訴，須於判決送達後20日內向本院提出上訴狀
                        書記官  丁文宏
中    華    民    國    95    年    5     月    17    日


司法院資訊處製作；財團法人民間司法改革基金會備份。
